【裁判字號】    92,易,114
【裁判日期】    920422
【裁判案由】    贓物
【裁判全文】
臺灣桃園地方法院刑事判決                          九十二年度易字第一一四號
    公  訴  人  臺灣桃園地方法院檢察署檢察官
    被      告  丙○○
右列被告因贓物案件，經檢察官提起公訴（九十一年度偵字第一七三七０號），本院
判決如左：
    主  文
丙○○寄藏贓物，處有期徒刑肆月，如易科罰金以參佰元折算壹日。
    事  實
一、丙○○明知年籍不詳自稱「甲○○」（讀音）之成年男子，於民國九十一年七月
    中旬某日，在桃園縣新屋鄉○○村○○鄰○○道路旁所交付懸掛ＦＴ─四六六三
    號之車牌號碼、車身則為原車牌號碼ＬＸ─二七一六號之自小貨車（原車牌號碼
    ＬＸ─二七一六號之自小貨車，為味宮飲食店所有，由丁○○使用，於九十一年
    五月十六日上午八時許，在桃園縣八德市○○街一號前遭不詳人士竊取；懸掛車
    牌號碼ＦＴ─四六六三號之車牌一面，為乙○○所有，於不詳時日，在桃園縣楊
    梅鎮富岡里十七鄰伯公岡二一四號旁失竊）係來路不明之贓物，竟仍予以寄藏停
    放在不知情之友人陳新堂（所涉竊盜部分，業經台灣桃園地方法院檢察署檢察官
    於九十一年十二月三十一日以九十一年度偵字第一四五七一號、第一七三七０號
    為不起訴處分）所有使用之桃園縣新屋鄉○○村○○鄰○○道路旁之工地內。嗣
    於九十一年八月三日下午三時三十分許，為警在上址查獲，始偵悉上情。
二、案經新竹市警察局移送台灣桃園地方法院檢察署檢察官偵查起訴。
    理  由
一、訊據被告丙○○固坦承於右揭時、地收受前開自小貨車之事實，惟均矢口否認知
    情該車為贓物，辯稱：該車係『甲○○』暫時寄放在伊那裡的，他沒有說要放多
    久，伊也不知道他為何要託伊寄放，伊寄放時並沒有把車鑰匙給伊，而是後來這
    台車子擋到其他車輛，他車門沒鎖，伊就把車推到工地裡面，伊之前並沒有看到
    他開這台車，他說這台車是他朋友的云云，惟惟右揭事實業據被告迭於警訊、偵
    查中坦承：「．．（你有無使用該贓車？是否知道該車係贓車？）後來均是我使
    用，我知道係贓車。」（見偵查卷第八頁背面）、「（ＦＴ─四六六三車是何人
    開去的？）『徐維能』，他在九十一年七月或八月間開去工地的，他說要借放，
    我問他可不可以開，他說可以，但要小心一點。」（見偵查卷第四十五頁背面）
    等語不諱，而前開自小貨車係味宮飲食店所有，於九十一年五月十六日上午八時
    許，在桃園縣八德市○○街一號前失；車牌號碼ＦＴ─四六六三號之車牌一面，
    係乙○○所有，於不詳時日在桃園縣楊梅鎮富岡里十七鄰伯光岡二一四號旁失竊
    ，亦分據丁○○、乙○○於警訊時指陳綦詳，並有贓証物品認領保管收據二紙、
    車輛竊盜、車牌失竊資料個別查詢報表─查詢車輛認可資料乙紙附卷足稽，且被
    告未能提供「甲○○」之真實年籍及聯絡方式等資料以供傳訊查證，被告既為成
    年人，曾有竊盜之犯行，其受不甚熟識之「甲○○」委託寄藏前開車輛並嗣後駕
    駛使用，即應要求檢視或拿取該車之行車執照等車籍來源證明供警攔檢查核之用
    ，豈有不知駕駛該自小貨車應以行車執照証明其合法來源之理？應認被告於寄藏
    該車時，主觀上有贓物之認識，而仍予以寄藏，被告之前開辯詞，顯係畏罪卸責
    之詞，實無足採。本件事証明確，被告之犯行洵堪認定，應予依法論科。
二、核被告之所為，係犯刑法第三百四十九條第二項之寄藏贓物罪。爰審酌被告之品
    行、犯罪動機、目的、手段、所生危害及犯罪後之態度等一切情狀，量處如主文
    所示之刑，並諭知易科罰金之折算標準，以資懲儆。
據上論斷，應依刑事訴訟法第二百九十九條第一項前段，刑法第三百四十九條第二項
、第四十一條第一項前段，罰金罰鍰提高標準條例第一條前段、第二條，判決如主文
。
本案經檢察官柯怡如到庭執行職務。
中      華      民      國    九十二    年      四      月    二十二    日
                              臺灣桃園地方法院刑事第二庭
                                  法  官  林  恆  吉
右正本證明與原本無異。
如不服本判決，應於判決送達後十日內向本院提出上訴狀( 應附繕本 )，上訴於臺灣
高等法院。
                                  書記官  邱  仲  騏
中      華      民      國    九十二    年      四      月    二十三    日
附錄論罪科刑法條
中華民國刑法第三百四十九條第二項
搬運、寄藏、故買贓物或為牙保者，處五年以下有期徒刑、拘役或科或併
科一千元以下罰金。


司法院資訊處製作；財團法人民間司法改革基金會備份。
